【裁判字號】    95,上訴,2041
【裁判日期】    950829
【裁判案由】    強盜
【裁判全文】
臺灣高等法院刑事判決
上  訴  人
即  被  告  甲○○
指定辯護人  本院公設辯護人王永炫
上列上訴人因強盜案件，不服臺灣士林地方法院94年度訴字第81
9號，中華民國95年 5月1日第一審判決（起訴案號：臺灣士林地
方法院檢察署94年度偵字第 10405號；移送併辦案號：臺灣士林
地方法院檢察署95年度偵字第2121號），提起上訴，本院判決如
下：
    主  文
上訴駁回。
    事  實
一、甲○○前有違反麻醉藥品管理條例、恐嚇、妨害公務、贓物
    、酒醉駕車之公共危險案件之論罪科刑紀錄，嗣因贓物及恐
    嚇取財案件，經臺灣臺北地方法院91年度易字第 695號判決
    分別處有期徒刑7月及1年7月，應執行有期徒刑2年確定。又
    因恐嚇取財案件，經臺灣臺北地方法院以92年度易字第2003
    號判決處有期徒刑1年，上訴後因撤回上訴確定，經與前開2
    罪定應執行刑結果，應執行有期徒刑 2年11月，於民國（下
    同）93年10月15日縮短刑期假釋出監，94年 4月25日保護管
    束期滿未經撤銷假釋視為執行完畢。
二、甲○○仍不知悔改，基於意圖為自己不法所有之概括犯意，
    連續為如下之強盜犯行：
  (一)於94年10月11日下午 1時23分許，甲○○頭帶半罩式安全帽
    ，並以口罩遮面且穿戴棉質手套，另攜帶黑色提袋 1個，內
    放有對人之生命、身體具有危險性之水果刀 1把，至臺北市
    內湖區○○路23號臺北國際商業銀行東湖分行，進入後於該
    行大門旁，因該行保全人員丙○○見甲○○形跡有異，上前
    盤問甲○○，甲○○即向丙○○大喊：「不要動，我要搶劫
    」等語而施以脅迫，隨即至櫃臺前巡繞一圈後又回到丙○○
    面前，並自黑色提袋內欲取出內放物品，丙○○見狀未待甲
    ○○取出前，即先行出手搶下該黑色提袋並與甲○○拉扯，
    以為抗拒，且將甲○○所戴之右手棉質手套扯落，甲○○隨
    即趁隙逃逸。嗣經員警採集上開手套上之微物 DNA，經鑑驗
    後與甲○○之 DNA相符始查悉上情，並扣得甲○○所有供犯
    本件強盜犯行所用之黑色提袋1個（內有水果刀1把）及右手
    棉質手套1隻。
  (二)甲○○於94年10月14日上午，承前意圖為自己不法所有之強
    盜犯意，先以土黃色膠帶黏貼掩蓋其所有之 RJC-089號輕型
    機車車牌 「089」數字部分，再戴上半罩式之安全帽，並以
    口罩遮面及穿上手套，以掩飾身分特徵，便於規避員警追緝
    ，另攜帶客觀上具有危險性可供兇器使用之菜刀 1把後，即
    於同日上午11時45分許，騎乘上開機車至臺北縣汐止市○○
    ○路 158號臺北縣汐止市農會樟樹辦事處，未將該機車熄火
    ，即於停妥後持上開菜刀進入該農會辦事處，先在該辦事處
    4 號櫃臺前，向行員陳有琮嚇稱：「搶劫，不要動。」等語
    ，隨即跳上櫃臺檯面，以所持菜刀向陳有琮揮舞揚動，並質
    問陳有琮錢放在何處，以此脅迫方式至使陳有琮不能抗拒，
    退至櫃臺後方，甲○○見狀即躍入櫃臺內，自行打開 4號櫃
    臺及鄰近 2櫃臺之抽屜，拿取抽屜內現金共計新臺幣（下同
    ）337,000 元裝入自備之塑膠袋內，得手後轉身奔出大門，
    途中尚以所持菜刀格擋前來阻攔之該農會辦事處主任吳哲昇
    ，並乘隙騎上前開仍發動中之機車，欲離去之際，其所持菜
    刀因持握不穩而脫手，乃為尾隨追躡之陳有琮及在旁圍觀之
    陳永祥、楊國進壓制在地，復經接獲警察局勤務中心通報前
    來處理之員警當場逮捕，並扣得上開機車及甲○○所有供犯
    本件強盜犯行所用之半罩式安全帽1頂、口罩1個、菜刀 1把
    及手套1雙。
三、案經臺北縣政府警察局汐止分局及臺北市政府警察局內湖分
    局報告臺灣士林地方法院檢察署檢察官偵查起訴及移送併案
    審理。
    理  由
壹、證據方面：
  一、上訴人即被告甲○○於警詢中之自白：
    本件被告甲○○於原審95年 4月17日審理程序中，對於其於
    警詢中就犯罪事實(二)部分之自白，雖辯稱：「我在警察局時
    有被打所以不實在」等語（見原審卷第 146頁）。惟按被告
    之自白原不得作為認定被告犯罪之唯一證據，復經被告爭執
    其任意性，而據證人之證述及其他客觀事證已足認定被告犯
    行（詳如後述），是被告就犯罪事實(一)部分於警詢中之自白
    ，並未採為認定被告犯罪之證據，合先敘明。
  二、證人乙○○、吳哲昇、陳有琮、楊國進、陳永祥於警詢及
      偵查中之陳述：
    (一)按被告以外之人（包括證人、鑑定人、告訴人、被害人及
      共同被告等）於審判外之陳述雖不符刑事訴訟法第159 條
      之1至之4等四條之規定，而經當事人於審判程序同意作為
      證據，法院審酌該言詞陳述或書面陳述作成時之情況，認
      為適當者，亦得為證據；當事人、代理人或辯護人於法院
      調查證據時，知有刑事訴訟法第159條第1項不得為證據之
      情形，而未於言詞辯論終結前聲明異議者，視為有前項之
      同意，同法第159條之5定有明文。立法意旨在於傳聞證據
      未經當事人之反對詰問予以核實，原則上先予排除。惟若
      當事人已放棄反對詰問權，於審判程序中表明同意該等傳
      聞證據可作為證據；或於言詞辯論終結前未聲明異議，基
      於尊重當事人對傳聞證據之處分權，及證據資料愈豐富，
      愈有助於真實發見之理念，且強化言詞辯論主義，使訴訟
      程序得以順暢進行，上開傳聞證據亦均具有證據能力。
    (二)證人吳哲昇、陳有琮、楊國進於警詢中及偵查中所為之陳
      述，以及證人乙○○、陳永祥於警詢中之陳述，其性質雖
      均屬傳聞證據，且彼等皆未再於法院審理中為陳述，復查
      無符合同法第159條之1至之4等前4條之情形，然彼等所為
      之上開警詢筆錄及偵查筆錄內容，業經原審於審理時提示
      予被告並告以要旨，且各經檢察官、辯護人及被告等人表
      示意見，當事人或辯護人均未於言詞辯論終結前對該等筆
      錄內容異議，依上開規定，彼等於警詢中及偵查中之證言
      ，已擬制同意其有證據能力，再審酌上開筆錄作成時，較
      無人情施壓或干擾，亦無不當取供之情形，認為以之作為
      本案之證據亦屬適當，是上開證人於警詢中及偵查中之證
      言自具有證據能力。
貳、認定事實所憑之證據及理由：
  一、被告甲○○於本院審理中承認有為上開 2次強盜犯行，雖
      被告在原審否認該 2次犯行，並辯稱：並不知道當時做了
      什麼事，也沒有搶東湖分行云云。
  二、惟查：
    (一)於94年10月11日下午 1時23分許，有一男子頭帶半罩式安
      全帽，並以口罩遮面且穿戴棉質手套，另攜帶黑色提袋 1
      個進入臺北國際商業銀行東湖分行，嗣該行保全人員丙○
      ○上前盤問，該名男子即向丙○○大喊：「不要動，我要
      搶劫」，隨即至櫃臺前巡繞一圈後又回到丙○○面前，並
      自黑色提袋內欲取出內放物品，丙○○見狀即先行出手搶
      下該黑色提袋，並與該名男子拉扯，且將該名男子所戴之
      右手棉質手套扯落之情，業據證人丙○○於警詢及原審審
      理中證述明確（參見偵字第2121號卷第17頁至第18頁、原
      審卷第138頁至第142頁），並有現場監視錄影機翻拍照片
      36張在卷可憑（參見偵字第2121號卷第33頁至第50頁）。
      又該名男子所戴而為證人丙○○扯落之右手棉質手套，經
      員警採集手套上之微物鑑驗結果，其上微物DNA與被告DNA
      ─STR 型別相符，該型別在臺灣地區中國人分佈機率預估
      為9.62乘以10的負12次方，有內政部警政署刑事警察局鑑
      驗書在卷可憑（參見偵字第2121號卷第20-1頁），則以上
      開手套上留有被告之 DNA以觀，再參酌被告復以相同手法
      為犯罪事實(二)之犯行（如下段所述），堪信被告確有至臺
      北國際商業銀行東湖分行為前述之強盜犯行無誤。雖證人
      丙○○因被告有特意掩飾其容貌，且人之知覺能力誠有其
      限度，而於原審審理中證稱：無法辨認被告是否為當天的
      行搶者，從聲音判斷也只能說好像是等語（參見原審卷第
      139 頁），但由前述之物證鑑驗結果所呈現出之客觀結論
      ，已足以補強證人丙○○受限於知覺能力所為證述之不足
      ，尚無從因證人丙○○無法明確指認被告，而為被告有利
      之認定。
    (二)被告騎乘以土黃色膠帶黏貼掩蓋車牌號碼數字部分之 RJC
      ─089 號機車，頭戴半罩式安全帽，且戴上口罩及手套，
      至汐止農會樟樹辦事處，手持菜刀先在該辦事處 4號櫃臺
      前，向行員陳有琮嚇稱：「搶劫，不要動。」等語，隨即
      跳上櫃臺檯面，以所持菜刀向陳有琮揮舞揚動，並質問陳
      有琮錢放在何處，待陳有琮不能抗拒退至櫃臺後方，被告
      即躍入櫃臺內，自行打開4號櫃臺及鄰近2櫃臺之抽屜，拿
      取抽屜內現金共計 337,000元裝入自備之塑膠袋內，得手
      後轉身奔出大門，途中尚以所持菜刀格擋前來阻擋之該農
      會辦事處主任吳哲昇，並乘隙騎上前開仍發動中之機車，
      欲離去之際，其所持菜刀因持握不穩而脫手，乃為尾隨追
      躡之陳有琮及在旁圍觀之陳永祥、楊國進壓制在地，復經
      接獲警察局勤務中心通報前來處理之員警當場逮捕之情，
      分據證人吳哲昇、陳有琮、楊國進、陳永祥於警詢及偵查
      中證述明確（參見偵字第 10405號卷第20頁至第28頁、第
      63頁至第66頁），並有該農會辦事處現場監視器光碟 1張
      及翻拍照片 8張在卷可憑（參見偵卷第73頁至第77頁），
      復有卷附之上開機車倒地於農會辦事處前方之照片（參見
      偵字第 10405號卷第37頁至第41頁、第78頁至第79頁）可
      佐，以及扣案之RJC-089號機車1部、菜刀1把、安全帽1頂
      、口罩1個和手套1副可憑，被告有為犯罪事實欄二之(二)部
      分所示之犯行，應可認定。
    (三)就被告犯罪事實(二)部分之犯行，被告先向證人陳有琮嚇稱
      ：「搶劫，不要動」，續以菜刀向證人陳有琮揮舞揚動之
      情，既經證人陳有琮指訴詳細，衡以一般金融機構櫃臺內
      空間狹隘，縱被告僅係以菜刀作勢，在此極近距離間對證
      人陳有琮揮舞揚動，亦足對證人陳有琮之生命、身體形成
      立即之危險，而達壓制證人陳有琮意思自由，至不能抗拒
      之程度。至被告就犯罪事實(一)部分之犯行，辯護人雖為被
      告辯護稱：依被告當時之舉止及證人丙○○之證述，被告
      所為應僅構成恐嚇取財未遂罪，縱然構成強盜罪，因被告
      尚未取出刀械，也僅止於預備階段等語。然審酌以下之理
      由，仍認為被告就犯罪事實(一)部分之犯行，應以加重強盜
      未遂罪處斷：
      1.辯護人所陳，無非係本於最高法院向來所持：以威嚇方
        式使人交付財物強盜罪，與刑法恐嚇取財罪之區別，係
        以對於被害人施用強暴、脅迫等非法方法，所加威嚇程
        度為標準，倘其程度在客觀上足以壓抑被害人之意思自
        由，達使不能抗拒之程度，而取他人之物或使其為財富
        之交付者，屬強盜罪，否則，被害人之交付財富與否，
        儘有自由斟酌之餘地，在一般社會通念上，猶未達不能
        抗拒之程度，即應成立恐嚇罪之見解（參見最高法院30
        年上字第 668號判例、82年台上字第3669號判決）。然
        上開實務見解係自行為人所從事強暴、脅迫行為之威嚇
        程度，客觀上是否已達依一般人在同一情況下，其意思
        自由是否因此受壓制為出發點，至行為人之主觀犯意究
        係基於恐嚇取財或強盜之犯意，前揭實務見解並未排除
        裁判者仍應進一步審認行為人之主觀犯意究竟出於何者
        。況因強盜罪對於人之生命、身體及財產犯意侵害重大
        ，立法者復在刑法第328條第5項就強盜罪之預備行為特
        設處罰規定，而預備行為係指在犯罪之意思決定後，著
        手實施前，為便利犯罪行為之實行，所為之準備行為，
        此際行為人尚未實行構成要件行為之一部，在強盜罪之
        論斷上，即尚未實施強暴、脅迫之強制行為，遑論使被
        害人之意思自由受到壓制而達到至使不能抗拒之程度。
        是以在行為人究係構成強盜罪或恐嚇取財罪之判斷上，
        仍應據行為人之主觀犯意而為判斷。倘行為人本於壓制
        被害人之抗拒以強盜財物之意思，而為強盜之預備行為
        或施用強暴脅迫之手段而達強盜之著手階段者，雖未使
        被害人至於不能抗拒之程度，而於財物毫無所得，亦應
        論以預備強盜罪或強盜未遂罪，殊無因被害人未至於不
        能抗拒之程度，而將已著手之強盜行為，變異其罪質恐
        嚇取財罪之理。
      2.本件因證人丙○○無懼於被告對之恫嚇稱：「不要動，
        我要搶劫」等語，且在被告未即取出武器前即先行出手
        奪下並抵抗，被告甚且不敵而轉身逃逸，由被告所實施
        脅迫行為之威嚇強度，依一般社會通念，並衡酌證人丙
        ○○為銀行保全人員，身著制服並攜有警棍（參見證人
        丙○○於原審之證述，原審卷第 140頁），所得施用之
        腕力與被告相較，尚非居於弱勢，堪認本案並未發生「
        至使不能抗拒」之結果。但被告甲○○至臺北國際商業
        銀行東湖分行時，本有攜帶 1把水果刀擺放在其所攜帶
        之黑色提袋內，且被告與證人丙○○對峙時，尚有欲自
        該黑色提袋內取出物品之動作，均據證人丙○○證述明
        確，堪信該把水果刀係被告資以為強盜所用。衡以水果
        刀刀刃鋒利，對於人之生命、身體、健康均會造成重大
        危害，倘被告果真取出利用，客觀上即足以抑制被害人
        之意思自由。則由被告上開行為之情狀推敲，被告主觀
        上係欲實施依一般社會通念下咸認足以抑制被害人反抗
        之強制手段，已可認定被告係出於強盜犯意所為，縱因
        其實際上並未發生「至使不能抗拒」之結果，而屬未充
        足強盜罪既遂犯之構成要件，無論是否取得財物，均應
        認其成立強盜罪之未遂犯，要無從以恐嚇取財罪論處。
        辯護意旨認被告行為依歷來實務見解僅應構成恐嚇取財
        未遂罪云云，容有誤會，並非可採。
      3.按刑法上之預備犯與未遂犯，應以已否著手於犯罪行為
        之實行為區別，而強盜之著手，應以實施強暴、脅迫等
        行為為標準（參看最高法院39年台上字第315號及23 年
        非字第85號判例）。被告基於不法所有之意圖，向證人
        丙○○恫嚇稱：「不要動，我要搶劫」等語，業經認定
        如前，則被告既已對證人丙○○實施強盜罪構成要件之
        脅迫行為，揆諸前揭判例，被告甲○○之行為已非止於
        預備階段。辯護人所為辯解，尚不足採。
    (四)綜上，本案事證明確，被告犯行堪予認定。
  三、關於被告行為是否出於心神喪失或精神耗弱之狀態，經原
      審囑託國防大學國防醫學院三軍總醫院就被告行為當時之
      精神狀態為鑑定，結果略以：犯案當時，被告係自願飲酒
      ，並非遭人誤灌或誤飲誤食，且知道過去曾飲酒致醉並致
      犯罪行為，卻仍然飲酒，其犯行亦非在幻聽、幻視等知覺
      障礙或妄想等思考障礙等精神症狀直接指使下所為，與過
      去既有之強迫症狀亦無內容上之關連性，據法院案卷及監
      視器畫面等客觀證據顯示，被告於犯案前事先安排逃避追
      緝方法及脫逃路線，其動機、目的及手段均有一定之現實
      性，其現實感應在一般合理的範圍內，而犯案所導致行為
      結果，亦知所逃避、推諉。故其犯案當時，雖略受飲酒作
      用影響，但對於外界事務的知覺、理會、判斷並未缺乏，
      有自由決定行為意思之能力，就當時之精神狀態而言：被
      告並非不能辨識行為違法或不能依其辨識而行為，且此能
      力亦非顯然減退至低於常人之程度，有上開鑑定機關95年
      1 月4日集逵字第09500001 30號函檢送之精神鑑定報告書
      1 份在卷可憑（參見原審卷第65頁至第71頁）。衡諸被告
      於兩次行為前，均知悉攜帶刀械以資強盜所用，且被告除
      可自行自他處欲至位在臺北市○○區○○路23號之臺北國
      際商業銀行東湖分行，或至臺北縣汐止市○○○路 158號
      之臺北縣汐止市農會樟樹辦事處外，也可安全騎乘機車到
      達目的地，已見被告於行為前意識清楚。又被告兩次行為
      前均以穿戴安全帽、口罩及手套之方式，於第二次強盜犯
      行前尚以膠帶遮貼機車車牌號碼，以掩飾容貌並避免留下
      指紋或車牌號碼等追緝線索，第二次行為時也知悉備妥逃
      逸工具（未將機車熄火）。再證人陳有琮於警詢中尚證稱
      ：被告搜刮其 4號櫃臺抽屜內之金錢後，覺得還不夠又至
      隔壁2個櫃臺抽屜拿錢等語（參見偵字第10405號卷第24頁
      ），則被告於強取他人財物前，已知如何掩飾，於取得部
      分財物後，對於強得之財物猶知嫌少，並於強盜得手後即
      行逃逸，也可見被告知覺能力並無減弱。況被告於檢察官
      訊問時，尚會以：耳邊有聽到聲音、有吃精神科的藥等語
      資為辯解，又強調昨晚均在家中看電視，印象最深的是看
      26臺的靈異節目等情（參見偵字第 10405號卷第55頁），
      足認被告猶可防禦自己權利，記憶也未有減退之情。堪信
      被告為上述強盜犯行時，其對外界事物之認知及理解能力
      並未欠缺，其對外界事物之判斷能力，並未因有精神疾病
      而有較低於普通人之平均程度之情形，應認其當時尚未至
      精神耗弱乃至心神喪失之程度已至為明確。辯護人再為被
      告辯護稱：被告有壓迫性之精神分裂症，猶足證明其實施
      犯罪時，係在失去自我控制狀態下為之，自屬心神喪失之
      行為，且被告之後逃走是人性自然反應，也與行為時剎那
      間有無心神喪失無關，不能據此推斷被告下手時精神即屬
      正常云云。且經本院向臺北市立聯合醫院函詢，被告是否
      曾因精神疾病至該院就診，據該院95年7月6日北市醫松字
      第09531908800號函稱，被告於83年5月24日曾就診，初步
      診斷為安非他命成癮合併精神症狀，並就診至87年 8月20
      日（見本院卷第39頁）。但按所謂心神喪失或精神耗弱人
      之行為，係指其行為時在心神喪失或精神耗弱狀態中者而
      言，其有間發的精神病態者，即應以其行為是否出於心神
      喪失或耗弱狀態存在中，為不罰或得減之標準，不能由其
      犯罪後罹於精神病態，而與心神喪失或精神耗弱人之行為
      同論，最高法院著有29年上字第 866號判例可資遵循。據
      此，縱使行為人犯罪前確實罹有精神疾病，也應視其行為
      時之精神狀態有無陷於心神喪失或精神耗弱而定。國防大
      學國防醫學院三軍總醫院於鑑定時亦查明被告前有精神方
      面疾病就診紀錄，並於鑑定時就被告前此之就診紀錄亦有
      所斟酌（參見原審卷第67頁，原鑑定報告關於被告病史之
      記載），且被告行為時精神狀態健全，知覺作用及理解能
      力均未較常人低弱之情，已詳述認定之論據如前。辯護人
      上開所辯，尚不足為被告有利之論據。
  四、按刑法第 321條第1項第3款之攜帶兇器竊盜罪，其所稱「
      兇器」，其種類並無限制，凡客觀上足對人之生命、身體
      、安全構成威脅，具有危險性之兇器均屬之，且祇須行竊
      時攜帶此種具有危險性之兇器為已足，並不以攜帶之初有
      行兇之意圖為必要（參看最高法院79年台上字第5253號判
      例）。查被告強盜時所分別攜帶之水果刀及菜刀 1把，係
      金屬製品，質地堅硬，客觀上足以危害他人生命、身體之
      安全，屬兇器無訛。就犯罪事實(一)之犯行，被告係基於強
      盜犯意而著手實施強暴、脅迫犯行，惟並未發生至使不能
      抗拒之結果，且尚未取得財物，核其所為，係犯刑法第33
      0條第2項、第 1項之加重強盜未遂罪；就犯罪事實(二)之犯
      行，被告係犯刑法第330條第1項之加重強盜既遂罪（被告
      既已取得財物，即已既遂，雖即遭人制伏，但不影響其強
      盜既遂之犯行）。
  五、被告行為後，刑法第56條連續犯之規定，業於94年2月2日
      公布刪除，並於95年7月1日施行，被告之犯行，因行為後
      新法業已刪除連續犯之規定，此刪除雖非犯罪構成要件之
      變更，但顯已影響行為人刑罰之法律效果，自屬法律有變
      更，依新法第2條第1項規定，比較新、舊法結果，仍應適
      用較有利於被告之行為時法律即舊法論以連續犯（最高法
      院95年第 8次刑事庭會議決議參照）。又行為後法律有變
      更者，依修正前刑法第2條第1項之規定，以適用裁判時法
      為原則，如行為時法有利於行為人，則例外適用行為時法
      ；依修正後刑法第2條第1項規定，以適用行為時法為原則
      ，惟如裁判時法有利於行為人，則例外的適用裁判時法。
      以往實務見解，認原判決未及比較適用新舊法時，上訴後
      ，雖比較結果以舊法有利於行為人，而原判決別無其他撤
      銷事由，仍應由本院以此為由撤銷改判。惟修正後之規定
      係以適用行為時法為原則，因此原判決雖未及比較適用，
      然上訴本院後，經比較新舊法，行為後之法律並非較有利
      於行為人，仍應適用行為時法，則原判決適用行為時法即
      無不當，自不構成撤銷之事由。
  六、被告先後二次加重強盜犯行，時間緊接，方法相同，且均
      觸犯構成要件相同之罪，雖一者既遂，一者未遂，惟係基
      於概括犯意而為之，為裁判上一罪之連續犯，依修正前刑
      法第56條之規定，從一情節最重之犯罪事實(二)攜帶兇器，
      以脅迫至使不能抗拒，而取他人之物罪處斷，並加重其刑
      。事實欄二之(一)部分之犯行，雖未據檢察官起訴，惟此部
      分與已起訴如事實欄二之(二)部分之犯行，有連續犯之關係
      ，屬裁判上一罪，前已敘明，未起訴部分，應為起訴效力
      所及，本院自得一併審判（此部分，原審漏未敘明，應予
      補正）。被告有如事實欄所載之論罪科刑及刑之執行紀錄
      ，有本院被告全國前案紀錄表在卷可按，被告於有期徒刑
      執行完畢 5年以內故意再犯有期徒刑以上之罪，不論依修
      正前之刑法第47條，或修正後之刑法第47條第 1項之規定
      ，均構成累犯，對被告而言並無有利或不利之情形，自不
      生新舊法比較之問題，應逕依修正前之刑法第47條，論以
      累犯，並加重其刑。前述刑之加重，有二原因，依刑法第
      70 條規定，遞加之。
  七、原審審酌被告因缺用金錢緣故，始為本案犯行之動機，正
      值盛年不思循正當方式獲取財物，所為強盜金融機構之犯
      行，危害社會治安甚鉅，犯後於本院始承認犯行等一切情
      狀，適用修正前刑法第56條、刑法第330條第1項、修正前
      刑法第47條，判處被告有期徒刑九年，扣案之黑色提袋 1
      個、水果刀1把、右手棉質手套1隻，以及半罩式安全帽 1
      頂、菜刀1把、口罩 1個及手套1雙，係被告所有，業據被
      告自承在卷（見原審卷第 145頁），並為被告犯強盜犯行
      所用之物，爰依修正前刑法第38條第1項第2款之規定，諭
      知沒收。至扣案被告所有之RJC─089號輕型機車，因與本
      件犯罪無直接關係，爰不另為沒收之諭知，於理由中敘明
      ，經核並無不合。
  八、被告提起上訴，指原審量刑過重云云。惟量刑屬法院之職
      權，原審已於理由欄內敘明量刑審酌之一切情狀，且原審
      量刑亦無失之於過重之情形，被告之上訴，核無理由，應
      予駁回。
據上論斷，應依刑事訴訟法第368條，判決如主文。
本案經檢察官劉斐玲到庭執行職務。
中    華    民    國    95    年    8     月    29    日
                  刑事第十一庭審判長法  官  張連財
                                    法  官  楊照男
                                    法  官  林明俊
以上正本證明與原本無異。
如不服本判決，應於收受送達後十日內向本院提出上訴書狀，其
未敘述上訴之理由者並得於提起上訴後十日內向本院補提理由書
（均須按他造當事人之人數附繕本）。
                                    書記官  蕭進忠
中    華    民    國    95    年    9     月    1     日
附錄本案論罪科刑法條全文：
刑法第330條第1項
犯強盜罪而有第321 條第1 項各款情形之一者，處七年以上有期
徒刑。


司法院資訊處製作；財團法人民間司法改革基金會備份。
